【裁判字號】    92,簡上,195
【裁判日期】    921120
【裁判案由】    傷害等
【裁判全文】
臺灣士林地方法院刑事判決                        九十二年度簡上字第一九五號
    上訴人即被告  乙○○
右列被告因恐嚇案件，不服本院民國九十二年七月十七日九十二年度士簡字第九五三
號第一審判決（聲請簡易判決處刑案號：臺灣士林地方法院檢察署九十二年度偵字第
二○九四號）提起上訴，本院管轄之第二審合議庭判決如左：
    主  文
上訴駁回。
    事  實
一乙○○與甲○○均為址設台北縣內湖區○○路二一二號一樓北勢湖工業股份有限公
  司（下稱北勢湖公司）之大貨車司機。乙○○於民國九十一年十一月七日上午九時
  ，在北勢湖公司內，因故與另一名大貨車司機劉錦藤發生爭執，甲○○見狀遂毆打
  乙○○成傷（甲○○傷害部分業據本院士林簡易庭判處拘役五十日確定）。乙○○
  被毆後心有未甘，竟基於恐嚇之犯意，於同日上午十時許，持水果刀一把至北勢湖
  公司之司機休息室對在內休息之甲○○恫稱：「這把刀很利，殺什麼都可以，我神
  經病，殺人不犯法」等語（聲請簡易判決處刑書及原審判決疏未認定乙○○稱：「
  這把刀很利，殺什麼都可以」，應予補充），以此加害生命之事恫嚇甲○○，使其
  心生恐懼，致生危害於安全，經其他大貨車司機謝友利、丁○○見狀，勸阻乙○○
  ，乙○○方悻然離去。
二案經被害人甲○○訴由台北市政府警察局內湖分局報告台灣士林地方法院檢察署檢
  察官偵查聲請簡易判決處刑。
    理  由
一訊據被告乙○○，固不否認於九十一年十一月七日上午九時在北勢湖公司內遭甲○○毆打成傷等情不諱，惟矢口否認上開犯行，辯稱：伊遭甲○○毆打後即離開公司
  返家清洗並就醫，迄至該日下午二時在司機休息室欲賣茶葉予丁○○時，才再看到
  甲○○，且伊並無聲請簡易判決處刑書上所載之水果刀云云。惟查右揭犯罪事實，
  業據證人即被害人甲○○、目擊證人戊○○分別於偵查中及本院審理時結證證稱：
  九十一年十一月七日上午被告與甲○○打完架後，約十時許，被告手持長約三、四
  十公分之水果刀一把走進司機休息室，靠近甲○○稱：「這把刀很利，殺什麼都可
  以，我神經病，殺人不犯法」等語，經在場之丁○○、謝友利等人攔下，被告方離
  去（參偵卷第三四頁、本院九十二年十月三十日庭訊筆錄第三頁），而被告聲請傳
  喚之證人丁○○於本院九十二年十一月六日審理時，亦結證稱：被告於與甲○○打
  完架後開車回家，但在該日中午用餐前即拿著箱子返回公司之司機休息室，後被告
  即自箱子內拿出一把水果刀，走到甲○○前面，並說了些狠話，但因當時伊急著搶
  下被告手持之水果刀，並將被告拉出司機休息室，故沒注意被告所說狠話之內容等
  語，顯見被告與甲○○打架後，雖有離開北勢湖公司，但於該日中午前即返回公司
  ，並手持水果刀一把走近在司機休息室之甲○○，且對甲○○說狠話無訛，被告辯
  稱：被甲○○毆打後即離開公司，迄至下午方返回公司云云，顯為不實之詞，難以
  採信。又被告因遭甲○○毆打，而手持長約三、四十公分之水果刀，對甲○○恫以
  上開各語，而水果刀又屬能輕易傷害他人身體之兇器，證人甲○○證稱：聽被告為
  上開各語很害怕等語，應非陷害被告之詞，所言堪可採信。雖證人即被告之妻丙○○於九十二年十一月六日於本院審理時證稱：被告於九十一年十一月七日上午遭人
  毆打後返家，於十一時許稱要驗傷而外出等語，然查證人丙○○並未陪同被告外出
  ，是依丙○○之證詞並不足認定被告離家時未返回公司，再查被告係於九十一年十
  一月八日下午六時三十分方至台北市立忠孝醫院驗傷等情，有該院之驗傷診斷書在
  卷可參，亦足證被告自家中外出時，並未至醫院驗傷。至證人丙○○所稱之被告於
  該日返家後，於十一時才外出等語，與證人甲○○、戊○○所稱被告於該日上午十
  時即出現在公司不符，查丙○○於本院作證時，距九十一年十一月七日已近一年，
  其記憶難免不清，況被告返家後何時外出，對當時之丙○○而言復非重要之事，丙○○自無特別記憶之理，是丙○○所稱：被告於該日上午十一時始外出，應係時久
  記憶有誤，應以證人甲○○、戊○○所述為可採，是被告返家後，應於該日十時前
  即離開住處返回公司，從而證人丙○○所言，難資為對被告有利之認定，附此敘明
  。
二核被告所為，係犯刑法第三百零五條之恐嚇危害安全罪。雖證人甲○○稱被告所持
  之水果刀為被告於與其打架後所買，然甲○○並未親見上情，上開陳述僅為其臆測
  之詞，難遽以採信。上開水果刀未經扣案，卷內復無證據證明為被告所有，自無從
  諭知沒收。原審依刑事訴訟法第四百四十九條第一項前段、第三項（原審漏引，應
  予補充）、第四百五十四條第二項，刑法第三百零五條、第四十二條第二項、罰金
  罰鍰提高標準條例第一條前段、第二條，判處被告罰金二千五百元，並諭知易服勞
  役之折算標準，其認事用法均無不合，量刑亦屬妥適。被告上訴意旨，否認犯罪云
  云，指摘原判決不當，核非可採，其上訴無理由，應予駁回。
據上論斷，應依刑事訴訟法第四百五十五條之一第一項、第三項、第三百六十八條，
判決如主文。
本案經檢察官林聰良到庭執行職務
中      華      民      國    九十二    年      十一      月    二十    日
                                       臺灣士林地方法院刑事第五庭
               審判長法  官  蔡  明  宏
                                                 法  官  姜  麗  香
                                                 法  官  江  翠  萍
右正本證明與原本無異。
本件不得上訴。
                                                 書記官  范  淑  芬
中      華      民      國    九十二    年      十一      月   二十四   日
附錄本案論罪科刑法條全文
刑法第三百零五條
以加害生命、身體、自由、名譽、財產之事，恐嚇他人致生危害於安全者，處二年以
下有期徒刑、拘役或三百元以下罰金。


司法院資訊處製作；財團法人民間司法改革基金會備份。
